【裁判字號】    99,訴,833
【裁判日期】    991231
【裁判案由】    毒品危害防制條例
【裁判全文】
臺灣基隆地方法院刑事判決               99年度訴字第833號
公  訴  人  臺灣基隆地方法院檢察署檢察官
被      告  賴依伶
上列被告因違反毒品危害防制條例案件，經檢察官提起公訴（99
年度毒偵字第1759號），被告就被訴事實為有罪之陳述，本院合
議庭裁定由受命法官獨任進行審判，經改依簡式審判程序審理後
判決如下：
    主  文
賴依伶施用第一級毒品，累犯，處有期徒刑柒月。
    事  實
一、賴依伶前於民國88年間，因施用毒品案件，經觀察、勒戒後
    ，認無繼續施用毒品之傾向，於89年1 月6 日釋放出所，並
    經臺灣基隆地方法院檢察署檢察官以88年度毒偵字第964 號
    為不起訴處分確定；又因施用毒品案件，經觀察、勒戒後，
    認無繼續施用毒品之傾向，於90年9 月7 日釋放出所，並經
    臺灣基隆地方法院檢察署檢察官以90年度毒偵字第866 號、
    第867 號為不起訴處分確定；復因施用毒品案件，經本院以
    94年度基簡字第865 號簡易判決判處有期徒刑4 月確定，而
    於95年4 月26日執行完畢。
二、詎其猶不知戒除毒癮，基於施用第一級、第二級毒品之犯意
    ，於99年8 月10日凌晨4 時許，在基隆市安樂區○○○路49
    號8 樓住處，將海洛因及甲基安非他命置入玻璃球吸食器內
    燒烤之方式，同時施用第一級毒品海洛因及第二級毒品甲基
    安非他命1 次。嗣同年8 月13日17時4 分許，另因竊盜案件
    為警通知前往基隆市警察局第四分局大武崙派出所接受偵訊
    ，經其同意採尿送驗，結果呈嗎啡、甲基安非他命陽性反應
    ，而查悉上情。
三、案經基隆市警察局第四分局報告臺灣基隆地方法院檢察署檢
    察官偵查起訴。
    理  由
一、本件被告所犯者非為死刑、無期徒刑、最輕本刑為3 年以上
    有期徒刑之罪或高等法院管轄第一審案件，其於準備程序進
    行中，先就被訴事實為有罪之陳述，經告知其簡式審判程序
    之旨，並聽取公訴人及被告之意見後，本院依刑事訴訟法第
    273 條之1 第1 項之規定，裁定由受命法官獨任進行簡式審
    判程序，且依同法第273 條之2 規定，簡式審判程序之證據
    調查，不受第159 條第1 項、第161 條之2 、第161 條之3
    、第163 條之1 及第164 條至第170 條規定之限制，合先敘
    明。
二、上揭犯罪事實，業據被告於偵查及本院審理時坦承不諱，而
    經被告同意為警採集之尿液經送驗後，呈嗎啡及甲基安非他
    命陽性反應，此有台灣尖端先進生技醫藥股份有限公司濫用
    藥物檢驗報告1 份附卷可稽，堪認被告上開自白與事實相符
    ，足以採信。查被告前因施用毒品案件，經裁定送觀察、勒
    戒後，由檢察官為不起訴處分，嗣於89年1 月6 日觀察勒戒
    執行完畢釋放5 年內多次再犯施用毒品罪，經法院判處如事
    實欄一所示有期徒刑等情，有臺灣高等法院被告前案紀錄表
    在卷可稽。被告既曾於「五年內再犯」，且經法院判處罪刑
    確定，竟又再次於如事實欄二所示之時間，施用第一級、第
    二級毒品，即非屬毒品危害防制條例第20條第3 項所定「五
    年後再犯」之情形，從而，檢察官依法逕行起訴，於法要無
    不合。綜上所陳，本案事證明確，被告施用毒品犯行，洵堪
    認定，應依法論科。
三、查海洛因、甲基安非他命分係毒品危害防制條例第2 條第2
    項第1 款、第2 款所定之第一級、第二級毒品，被告施用第
    一級毒品海洛因、第二級毒品甲基安非他命之行為，核分係
    犯毒品危害防制條例第10條第1 項之施用第一級毒品罪及同
    條第2 項之施用第二級毒品罪。被告因施用而持有第一級毒
    品海洛因、第二級毒品甲基安非他命之低度行為，應各為其
    施用第一級、第二級毒品之高度行為所吸收，均不另論罪。
    被告於上揭時、地將海洛因、甲基安非他命混合同時施用之
    事實，業據被告陳明在卷，復查無其他可佐被告非同時施用
    上開毒品之積極證據，依「罪證有疑，利歸被告」之證據法
    則，應認被告此部分之陳述與事實相符。則被告以一施用毒
    品之行為，同時施用第一級毒品海洛因及第二級毒品甲基安
    非他命，觸犯構成要件不相同之罪名，為想像競合犯，應從
    一重之施用第一級毒品罪處斷。又被告前曾受如事實欄一所
    示之有期徒刑執行完畢，有臺灣高等法院被告前案紀錄表在
    卷可按，其於有期徒刑執行完畢後，5 年以內故意再犯本件
    有期徒刑以上之罪，為累犯，應依法加重其刑。爰審酌被告
    犯罪之動機、曾有施用毒品之前科仍不知戒除，惟犯罪後坦
    承犯行，且所犯施用毒品犯行乃戕害自己身心健康，並未危
    及他人等一切情狀，量處如主文所示之刑。
據上論斷，應依刑事訴訟法第273 條之1 、第299 條第1 項前段
，毒品危害防制條例第10條第1 項、第2 項，刑法第11條前段、
第47條第1 項、第55條，判決如主文。
本案經檢察官陳佳宏到庭執行職務。
中    華    民    國    99    年    12    月    31    日
                  刑事第三庭法  官   黃梅淑
以上正本證明與原本無異。
如不服本判決應於收受送達後10日內向本院提出上訴書狀，並應
敘述具體理由；其未敘述上訴理由者，應於上訴期間屆滿後20日
內向本院補提理由書(均須按他造當事人之人數附繕本)「切勿逕
送上級法院」。
中    華    民    國    99    年    12    月    31    日
                             書記官  丁妍君
附錄論罪法條：
毒品危害防制條例第10條
施用第一級毒品者，處 6 月以上 5 年以下有期徒刑。
施用第二級毒品者，處 3 年以下有期徒刑。

司法院資訊處製作；財團法人民間司法改革基金會備份。
